【裁判字號】    95,訴,659
【裁判日期】    950928
【裁判案由】    違反槍砲彈藥刀械管制條例
【裁判全文】
臺灣桃園地方法院刑事判決               95年度訴字第659號
公  訴  人  臺灣桃園地方法院檢察署檢察官
被      告  乙○○
            丙○○原名趙平仁.
                    號3樓
                    （另案在臺灣桃園監獄執行中）
            甲○○
                    （另案在臺灣桃園監獄執行中）
共      同
指定辯護人  本院公設辯護人 陳瑞明
上列被告因違反槍砲彈藥刀械管制條例案件，經檢察官提起公訴
（95年度偵字第445 號），本院判決如下：
    主  文
乙○○未經許可，持有可發射子彈具有殺傷力之改造手槍，處有
期徒刑年貳月，併科罰金新臺幣拾萬元，罰金如易服勞役，以
新臺幣壹仟元折算壹日。扣案可發射子彈具有殺傷力之改造手槍
壹支 (含彈匣壹個、槍枝管制編號0000000000號）沒收。
丙○○共同未經許可，持有可發射子彈具有殺傷力之改造手槍，
累犯，處有期徒刑貳年，併科罰金新臺幣伍萬元，罰金如易服勞
役，以新臺幣壹仟元折算壹日。扣案可發射子彈具有殺傷力之改
造手槍壹支 (含彈匣壹個、槍枝管制編號0000000000號）沒收。
甲○○共同未經許可，持有可發射子彈具有殺傷力之改造手槍，
處有期徒刑壹年拾月，併科罰金新臺幣伍萬元，罰金如易服勞役
，以新臺幣壹仟元折算壹日。扣案可發射子彈具有殺傷力之改造
手槍壹支 (含彈匣壹個、槍枝管制編號0000000000號）沒收。
    事  實
一、丙○○前曾於民國85年間因違反麻醉藥品管理條例案件，經
    本院於86年2 月24日以85年訴字第1499號判決判處有期徒刑
    3 年確定；又於85年間因違反槍砲彈藥刀械管制條例案件，
    經臺灣臺北地方法院於86年4 月17日以85年訴字第2351號判
    決判處有期徒刑2 年確定；再於85年間因違反麻醉藥品管理
    條例案件，經本院於86年6 月30日以85年易字第5536號判決
    判處有期徒刑4 月確定，上開3 罪經法院定應執行之刑為有
    期徒刑5 年2 月確定，於88年8 月月9 日假釋出監，並於91
    年2 月22日假釋期滿，未經撤銷假釋，其未執行之刑，以已
    執行論。
二、乙○○與丙○○間為朋友關係，甲○○又與丙○○熟識，3
    人均明知可發射子彈具有殺傷力之改造手槍，係屬槍砲彈藥
    刀械管制條例所管制之槍枝，非經主管機關許可不得持有之
    。而於94年8 月28日晚間，乙○○之友人即姓名、年籍不詳
    綽號「小松」之成年男子攜帶以黑色腰包裝盛之可發射子彈
    具有殺傷力之改造手槍1 支（含彈匣1 個、槍枝管制編號
    0000000000號），前往乙○○位於桃園縣大園鄉溪海村劉厝
    22號住處內，向乙○○兜售該槍枝，惟乙○○表示不願意買
    受，雙方閒聊一會，綽號「小松」之人離去時，竟將前揭黑
    色腰包連同槍枝遺忘在乙○○住處內未帶走，稍後，綽號「
    小松」之人發現遺忘槍枝在乙○○住處，便打電話告知乙○○並約定返還槍枝之時間、地點，乙○○乃應允之，而基於
    持有前開槍枝之犯意，自該時起非法持有上開可發射子彈具
    有殺傷力槍枝。同日23時許，適有丙○○駕駛車牌號碼：
    DU-2342 號自小客車前來乙○○之住處，乙○○遂央請丙○○駕駛車輛搭載其前往與綽號「小松」之人見面，丙○○允
    諾後，乙○○則攜帶內裝載有前述槍枝之黑色腰包搭乘丙○○所駕駛前揭車輛，前往約定地點，惟因故未遇綽號「小松
    」之人，2 人隨即相約轉往友人即姓名、年籍不詳綽號「阿
    忠」之成年男子住處聊天，迨翌日即94年8 月29日清晨6 時
    許，丙○○駕駛前揭車輛載送乙○○返回其前開住處休息時
    ，乙○○於下車之際，未將前述內裝有上開槍枝之黑色腰包
    一併取走，而將之遺忘在丙○○之前開車輛內。同日上午，
    丙○○再駕駛前開車輛搭載甲○○前往桃園縣平鎮市某修車
    廠途中，因乙○○發現該槍枝可能遺忘在丙○○車輛上，乃
    以電話聯絡丙○○代為尋找，此時在一旁之甲○○得知後立
    即與丙○○一同尋找，並在車內駕駛座下方踏板處尋得1 只
    黑色腰包，2 人打開黑色腰包，確定有前揭手槍1 把，並與
    乙○○約定交付槍枝之地點後，旋即基於共同非法持有前開
    槍枝之犯意聯絡，由丙○○駕駛車輛、甲○○持該裝有上述
    槍枝之黑色腰包之方式，一同前往約定地點，欲將槍枝返還
    予乙○○，而共同持有該槍枝。嗣於同日13時50分許，丙○○駕駛前開車輛，行經桃園縣平鎮市○○路244 巷3 弄56衖
    3 號前，即為據報前往查緝之警員查獲，並當場自甲○○所
    持有之黑色腰包內扣得上述槍枝。
二、案經桃園縣政府警察局中壢分局報請臺灣桃園地方法院檢察
    署檢察官偵查起訴。
    理  由
壹、證據能力部分：
    按被告之自白，非出於強暴、脅迫、利誘、詐欺、疲勞訊問
    、違法羈押或其他不正之方法，且與事實相符者，得為證據
    ，刑事訴訟法第156 條第1 項定有明文。查：
  (一)被告丙○○於94年8 月29日警詢及同日偵查中之自白：
    被告丙○○雖於本院審理中辯稱：伊於94年8 月29日製作警
    詢問筆錄時，人正在提藥，且遭警察恐嚇稱如不承認本案犯
    行，就要對之再移送施用毒品之犯行，伊甚為害怕才會承認
    犯罪，另同日移送檢察官偵訊時，因當時意識也不清楚，所
    回答之內容也非事實云云。經查，依證人即查獲本案警員林
    睿均於本院審理中證稱：伊負責製作被告丙○○之警詢筆錄
    ，製作過程中被告丙○○之精神狀況正常，並沒有提藥之情
    形，且筆錄都是採一問一答方式，依照被告丙○○之意思記
    載等語（見本院95年6 月29日審判筆錄第16頁以下），核與
    本院勘驗被告丙○○於94年8 月29日警詢及同日偵查中之錄
    音帶、光碟結果：被告丙○○於錄音、錄影過程中，回答問
    題時均口齒清晰、語氣平和、未有不安語調，亦未有答非所
    問之情形，且均係採一問一答方式紀錄，另從偵查錄影中可
    見被告丙○○應訊時，神態正常等情相符合，有本院95年7
    月24日勘驗筆錄1 份在卷可稽，顯見被告丙○○於94年8 月
    29日接受警察詢問及檢察官訊問時，思路清晰、意識清楚，
    實難認有提藥意識不清之情事，被告丙○○辯稱此次製作警
    詢及偵查筆錄時有提藥云云，已不可採信。是該次警詢及偵
    查中自白之內容確係出於其自由意志下之陳述，且與事實相
    符（詳如後述），本院認此警詢及偵查筆錄有證據能力。
  (二)被告甲○○於94年8 月29日警詢及同日偵查中之自白：
    被告甲○○於本院審理中雖辯稱：94年8 月29日警詢筆錄之
    內容都是警察怎麼念，伊就照著念，不具任意性云云。然再
    依證人林睿均於本院審理中證稱：伊亦負責製作被告甲○○
    之警詢筆錄，製作過程中，筆錄是採一問一答方式，依照被
    告甲○○之意思記載，並沒有被告甲○○所說先打好、叫被
    告甲○○照念之情形等語（見本院95年6 月29日審判筆錄第
    16頁以下），且經本院勘驗被告甲○○於94年8 月29日警詢
    之錄音帶結果：被告甲○○於錄音過程中，係採一問一答方
    式紀錄，並於警察提問後，隨即停頓1 小段時間，此停頓期
    間，可聽見敲擊鍵盤聲音等情，此亦有前揭95年7 月24日勘
    驗筆錄1 份在卷可佐，均與被告甲○○所指稱警詢筆錄是警
    察將事先打好之內容要伊照念情節，並不相同。況觀諸卷附
    被告甲○○於94年8 月29日警詢筆錄及同日偵查筆錄內容所
    載，被告甲○○為警查獲當日於警詢及移送檢察官進行覆訊
    時俱為相同之陳述，而被告甲○○於本院審理中對於該次即
    94年8 月29日檢察官偵訊過程亦無提及有遭不當取供之情事
    （見本院95年5 月17日準備程序筆錄第4 頁），依此更可佐
    證被告甲○○於94年8 月29日警詢筆錄內容應屬真實，足認
    被告甲○○於該次警詢及偵查筆錄中所為之自白確係出於其
    自由意志，且該等筆錄之內容，與事實相符合（詳如後述）
    ，自得採為證據。
貳、實體部分：
一、訊據被告乙○○固不否認有於前開時、地持有綽號「小松」
    之人所有之前開槍枝，並將之遺忘在被告丙○○之車輛上，
    而被告丙○○、甲○○2 人固不否認有於前開時、地，為警
    在被告甲○○所持有之黑色腰包內查獲扣案槍枝等情，惟均
    矢口否認有何違反槍砲彈藥刀械管制條例犯行，被告乙○○
    辯稱：伊不知到綽號「小松」之人遺忘在住處內之扣案槍枝
    是具有殺傷力云云；被告丙○○辯稱：伊不知道被告乙○○
    放在伊車輛上之黑色腰包內裝載有扣案槍枝云云；被告甲○○則辯稱：當天伊乘坐被告丙○○之車輛，2 人原本要前往
    修車廠辦事，伊下車時就順手將放置在駕駛座右邊扶手上之
    黑色腰包帶下車，伊確實不知道該腰包內有扣案槍枝云云。
    經查：
  (一)上開犯罪事實，業經被告乙○○於94年12月2 日警詢、95年
    1 月23日偵查中，被告丙○○、甲○○於94年8 月29警詢及
    同日偵查中均坦承不諱（見95年偵字第445 號偵查卷第2 頁
    以下、第45頁以下、第36頁以下、第135 頁以下、第143 頁
    以下、94年核退字第1923號偵查卷第5 頁以下），核與本案
    查獲警員林睿均於本院審理中證述情節相符合（見本院95年
    6 月29日審判筆錄第16頁以下），且該槍枝經送鑑驗結果，
    認改造手槍1 支（含彈匣1 個，槍枝管制編號0000000000號
    ）係由仿BERETTA 廠84型半自動手槍製造之玩具手槍換裝土
    造金屬槍管而成之改造手槍，機械性能良好，可擊發適用子
    彈，認具殺傷力，有內政部警政署刑事警察局94年9 月12日
    刑鑑字第0940126350號槍彈鑑定書1 份在卷可稽。此外，並
    有前揭手槍扣案可資佐證。
  (二)雖被告乙○○、丙○○、甲○○等人分別以前揭情詞置辯，
    惟：
  (1)依被告乙○○於94年12月2 日警詢中供稱：扣案槍枝是綽號
    「小松」之人攜帶至伊家後，離開時，竟忘記帶走的東西，
    伊在94年8 月28日攜帶該槍枝搭乘被告丙○○所駕駛之車輛
    ，就是要將該槍枝交還給「小松」之人，但卻又將該槍枝遺
    忘在被告丙○○車輛駕駛座底下踏板處。伊發現後，確實有
    打電話叫被告丙○○將槍枝收好等語（見95年偵字第445 號
    偵查卷第2 頁以下）；於95年1 月23日偵查中再供稱：扣案
    槍枝是綽號「小松」之人在94年8 月28日拿來伊家，要以新
    臺幣（下同）40,000元價格賣給伊，伊沒買，綽號「小松」
    之人又忘記帶走，當天晚上被告丙○○到伊家中，伊就搭乘
    被告丙○○的車輛要將槍枝還給「小松」之人，結果「小松
    」之人沒有出現，伊才跟被告丙○○到朋友「阿忠」住處聊
    天，直到隔天，由被告丙○○送伊回家，卻把槍枝遺忘在被
    告丙○○所駕駛之車輛上。伊有打電話給被告丙○○，叫伊
    將槍拿還給伊等語（見95年偵字第445 號偵查卷第135 頁以
    下）；被告丙○○於94年8 月29日警詢中供稱：警員是在被
    告甲○○的隨身腰包內查到槍枝，但該槍枝是被告乙○○在
    94年8 月28日搭乘伊車輛時，忘記拿走放在車上的，被告乙○○後來打電話給伊說要來拿槍，而被告甲○○當時在伊車
    上有聽到，所以下車時被告甲○○就順手把裝有槍枝的腰包
    拿下車，準備將腰包還給被告乙○○。伊與被告甲○○在車
    上時都有把玩該手槍等語（見95年偵字第445 號偵查卷第45
    頁以下）；於同日偵查中再供稱：伊在94年8 月29日早上接
    到被告乙○○電話，問說他的槍是否在車上，當時被告甲○○也在車上，被告甲○○就幫忙找，後來找到槍枝，伊就與
    被告乙○○相約在查獲地點交付槍枝。但當被告甲○○拿著
    槍枝下車時，就被警察查獲等語（見94年核退字第1923號偵
    查卷6 頁）；被告甲○○於94年8 月29日警詢中供稱：扣案
    槍枝是警方在其所攜帶之腰包內查獲，但該槍枝是被告乙○○所有的，當時，伊在被告丙○○車上聽到被告丙○○與乙○○在講電話，被告乙○○說要取回槍枝，所以伊與被告丙○○下車時，伊才會順手將該槍枝帶下車，準備把槍枝還給
    被告乙○○。伊與被告丙○○在車上都有把玩該槍枝等語（
    見95年度偵字第445 號偵查卷第36頁以下）；於同日偵查中
    再供稱：29日伊與被告丙○○在車裡，聽到被告乙○○打給
    被告丙○○問槍枝有無在車上的事，被告乙○○說要拿回槍
    枝，並約在查獲地取槍，到查獲地後，槍就由伊拿著，槍是
    放在其腰包裡等語（94年核退偵字第1923號偵查卷第5 頁）
    。綜析上開被告所述情節，均相符合，並無歧異，且被告乙○○於本院審理中並未否認該自白之任意性，而被告丙○○
    、甲○○之前開警詢及偵查中之自白均係出於自由意志下之
    陳述，亦經本院認定如前所述甚明。
  (2)又扣案槍枝係綽號「小松」之人攜帶至被告乙○○住處欲以
    40,000元價格販售予被告乙○○，被告乙○○因不願意買受
    ，綽號「小松」之人離去時，又忘記帶走，始為被告乙○○
    持有該槍枝等情，已經被告乙○○供述明確，如前所述，而
    以被告與綽號「小松」之人間為朋友關係，綽號「小松」之
    人應無可能以40,000元高價兜售不具殺傷力之槍枝予被告乙○○，而訛詐被告乙○○之必要，抑且，被告乙○○既為成
    年男子並受過兵役訓練，其對於扣案槍枝屬可發射子彈具有
    殺傷力之情，實難諉為不知。另依證人林睿均於本院審理中
    證稱：伊與同仁接獲線報前往查獲現場，就看到被告丙○○
    將車輛停在該處，而車輛外型與線報內容一樣，伊才與同仁
    上前欲盤查，被告丙○○、甲○○看到伊等可能知道是警察
    時就想跑，伊等大喊是警察不要跑，被告甲○○還是一直往
    前跑，約追了10幾20公尺，被告甲○○還把他手上持有之黑
    色腰包往旁邊丟棄等情（見本院95年6 月29日審理筆錄第19
    頁），苟若如被告丙○○、甲○○2 人所稱並不知情該黑色
    腰包內係放置有槍枝，其等又豈需於警員上前盤查時，即急
    於分散逃逸，被告甲○○甚且將手中持有之黑色腰包丟棄之
    理，顯現被告丙○○、甲○○應早已知悉該黑色腰包內係放
    置屬違禁物品之上述槍枝，且為避免遭警員查緝，始會在警
    員欲上前盤查時，隨即逃逸，是被告乙○○、丙○○、甲○○等3 人嗣後分別改稱並不知悉扣案槍枝是屬可發射子彈具
    有殺傷力槍枝，或表示並不知情黑色腰包內是裝載有扣案槍
    枝云云，顯均係事後卸責之詞，不足採信，反而更足徵被告
    乙○○、丙○○、甲○○等3 人於前揭警詢及偵查中所供之
    情屬實。基此，堪認被告乙○○確實有於前開時、地持有綽
    號「小松」之人所有，遺忘在其住處之前開槍枝後，隨即與
    綽號「小松」之人約定返還前揭槍枝之時間、地點。稍後，
    於同日23時許，搭乘被告丙○○車輛前往赴約，惟因故未遇
    綽號「小松」之人，翌日凌晨，被告乙○○搭乘被告丙○○
    所駕駛之車輛返回住處下車之際，竟未將前述內裝有上開槍
    枝之黑色腰包一併取走，而將之遺忘在被告丙○○之前開車
    輛內。同日上午，被告丙○○駕駛前開車輛搭載甲○○一同
    前往桃園縣平鎮市某修車廠途中，被告乙○○以電話聯絡被
    告丙○○代為尋找槍枝，此時在一旁之被告甲○○與被告丙○○一同尋獲槍枝後，即由被告丙○○駕駛車輛、被告甲○○持該裝有上述槍枝之黑色腰包，欲一同將上揭槍枝返還予
    被告乙○○，而共同持有該槍枝之事，至為明確。
  (3)再按共同實施犯罪行為之人，在合同意思範圍以內，各自分
    擔犯罪行為之一部，相互利用他人之行為，以達其犯罪之目
    的者，即為共同正犯。本案被告丙○○、甲○○2 人既係因
    被告丙○○接獲被告乙○○之通知代為在車輛上尋找槍枝，
    2 人尋獲前開槍枝後，旋即由被告丙○○駕駛車輛、被告甲○○持該裝有上述槍枝之黑色腰包，欲一同將上揭槍枝返還
    予被告乙○○等情，如前所述，則依此情觀之，被告丙○○
    、甲○○2 人顯具有共同非法持有前開槍枝，並相互視對方
    之行為，為自己之行為，以達成將槍枝返還予被告乙○○之
    目的，而共同持該槍枝之情甚明。從而，被告丙○○與被告
    甲○○間顯有於前開時、地共同持有前開槍枝之犯意聯絡、
    行為分擔。
  (三)綜上所述，被告乙○○3 人嗣後所辯，顯俱係卸責之詞，不
    足採信。本件事證明確，被告乙○○、丙○○、甲○○3 人
    犯行堪以認定，應依法論科。
二、論罪科刑之依據：
  (一)查被告3 人行為後，刑法業於94年2 月2 日公布，於95年7
    月1 日施行，其中修正刑法第2 條、第28條、第42條第2 項
    、第47條、第59條。按行為後法律有變更者，適用行為時之
    法律，但行為後之法律有利於行為人者，適用最有利於行為
    人之法律，現行刑法第2 條第1 項訂有明文。此條規定乃與
    刑法第1 條罪刑法定主義契合，而貫徹法律禁止溯及既往原
    則，係規範行為後法律變更所生新舊法律比較適用之準據法
    ，是刑法第2 條本身雖經修正，但刑法第2 條既屬適用法律
    之準據法，本身尚無比較新舊法之問題，應一律適用裁判時
    之現行刑法第2 條規定以決定適用之刑罰法律，先予辨明。
    又以本次刑法修正之比較新舊法，應就罪刑有關之共犯、未
    遂犯、想像競合犯、牽連犯、連續犯、結合犯，以及累犯加
    重、自首減輕暨其他法定加減原因（如身分加減）與加減例
    等一切情形，綜其全部罪刑之結果而為比較，最高法院95年
    5 月23日著有95年度第8 次刑庭會議決議可資參照。再按比
    較適用最有利於行為人之法律，應就罪刑有關之一切情形比
    較其全部結果，而為一體之適用，不應一部分適用新法，一
    部分適用舊法，最高法院29年上字第964 號判例意旨參照。
    查其中：(1)刑法第28條共犯修正部分；修正前規定為：「二
    人以上共同實施犯罪之行為者，皆為正犯」，修正後刑法則
    規定：「二人以上共同實行犯罪之行為者，皆為正犯」，揆
    諸本條之修正理由係為釐清陰謀共同正犯、預備共同正犯、
    共謀共同正犯是否合乎本條規定之正犯要件。而本案被告丙○○、甲○○之行為，不論依修正前之刑法第28條，或修正
    後之刑法第28條之規定，均構成共同正犯，則適用修正施行
    前之刑法第28條規定論處，並無不利於被告丙○○、甲○○
    。(2)刑法第42條第2 項關於易服勞役折算標準部分：除該條
    文移至刑法第42條第3 項外，修正前刑法第42條第2 項前段
    規定：「易服勞役以1 元以上3 元以下折算1 日。」，又被
    告行為時之易服勞役折算標準，業據修正前罰金罰鍰提高標
    準條例第2 條前段規定，就其原定數額提高為100 倍折算1
    日，則被告行為時之易服勞役折算標準，應以銀元300 元折
    算1 日，即新臺幣900 元折算1 日，惟修正後刑法第42條第
    3 項前段規定：「易服勞役以新臺幣1,000 元、2,000 元或
    3,000 元折算1 日。」，比較修正前、後易服勞役折算標準
    ，以修正後之規定較有利於被告。(3)刑法第47條累犯之規定
    ，修正前規定：「受有期徒刑之執行完畢，或受無期徒刑或
    有期徒刑一部之執行而赦免後，5 年以內再犯有期徒刑以上
    之罪者，為累犯，加重本刑至二分之一。」；修正後刑法第
    47條第1 項規定：「受徒刑之執行完畢，或一部之執行而赦
    免後，5 年以內故意再犯有期徒刑以上之罪者，為累犯，並
    加重本刑至二分之一。」，本案被告丙○○無論依修正前之
    刑法第47條，或修正後之刑法第47條第1 項之規定，均構成
    累犯，對被告丙○○而言並無不同。(4)刑法第59條部分：修
    正前刑法第59條規定：犯罪之情狀可憫恕者，得酌量減輕其
    刑；修正後同條規定：犯罪之情狀顯可憫恕，認科以最低度
    刑仍嫌過重者，得酌量減輕其刑。依此，修正後之規定雖較
    為明確、嚴格，但僅是就刑之酌減之審認之標準予以明文化
    ，非屬法律之變更。(5)綜合上述各條文修正前、後之比較，
    揆諸前揭最高法院決議、判例意旨及修正後刑法第2 條第1
    項前段、後段規定之「從舊、從輕」原則，及法律一體適用
    ，不容割裂之原則，自應對適用被告最有利之法律，即修正
    後刑法之相關規定予以論處。
  (二)核被告3 人所為，均係犯槍砲彈藥刀械管制條例第8 條第4
    項未經許可持有可發射子彈具有殺傷力之改造手槍罪。被告
    丙○○、甲○○2 人就上開犯行間有犯意之聯絡，行為之分
    擔，均為共同正犯，應就各共犯之所為負全部責任。又被告
    丙○○有犯罪事實欄所載之犯罪科刑及執行情形，此有臺灣
    高等法院被告前案紀錄表存卷可按，其受有期徒刑之執行完
    畢後5 年以內再犯本件有期徒刑以上之罪，係屬累犯，應依
    法加重其刑。被告丙○○、甲○○未經許可持有可發射子彈
    具有殺傷力之改造手槍之行為，所犯法定本刑均為3 年以上
    10年以下有期徒刑，併科新臺幣700 萬元以下罰金之重罪。
    然衡酌被告丙○○、甲○○，持有該改造手槍之時間尚屬短
    暫，且持有之原因係欲將該槍枝返還被告乙○○，惡性尚非
    重大，亦未持該槍枝更犯他罪，對社會治安尚未造成實際危
    害，本院認被告丙○○、甲○○所犯之罪，情輕法重，有堪
    予憫恕之處，爰依修正後刑法第59條之規定減輕其刑。爰審
    酌被告乙○○、丙○○、甲○○等人值此槍彈氾濫之際，猶
    非法持有槍枝，所為對他人之生命、身體安全不無造成危險
    威脅，惟尚未有其他實害行為，暨其等犯罪之動機、目的、
    手段等一切情狀，分別量處如主文所示之刑，並依修正後刑
    法第42條第3 項前段規定，均就罰金刑部分諭知易服勞役之
    折算標準。
三、扣案可發射子彈具有殺傷力之改造手槍1 支（含彈匣1 個，
    槍枝管制編號0000000000號），為違禁物，應依刑法第38條
    第1項 第1 款規定宣告沒收。
據上論斷，應依刑事訴訟法第299 條第1 項前段，槍砲彈藥刀械
管制條例第8 條第4 項，刑法第2 條第1 項但書、修正後刑法第
11條前段、第28條、第47條、第59條、第42條第3 項前段，判決
如主文。
本案經檢察官何嘉仁到庭執行職務。
中    華    民    國    95    年    9    月    28     日
                   臺灣桃園地方法院刑事第七庭
                       審判長法  官  林惠霞
                             法  官  劉為丕
                             法  官  賴淑美
以上正本證明與原本無異。
如不服本判決，應於判決送達後10日內向本院提出上訴狀（應附
繕本），上訴於臺灣高等法院。
                             書記官  陳育君
中    華    民    國    95    年    9     月    28    日
附錄本案論罪科刑法條：
槍砲彈藥刀械管制條例第8條
未經許可，製造、販賣或運輸鋼筆槍、瓦斯槍、麻醉槍、獵槍、
空氣槍或第4 條第1 項第1 款所定其他可發射金屬或子彈具有殺
傷力之各式槍砲者，處無期徒刑或5 年以上有期徒刑，併科新臺
幣1 千萬元以下罰金。
未經許可，轉讓、出租或出借前項所列槍枝者，處5 年以上有期
徒刑，併科新臺幣1 千萬元以下罰金。
意圖供自己或他人犯罪之用，而犯前二項之罪者，處無期徒刑或
7 年以上有期徒刑，併科新臺幣1 千萬元以下罰金。
未經許可，持有、寄藏或意圖販賣而陳列第1 項所列槍枝者，處
3 年以上10年以下有期徒刑，併科新臺幣700 萬元以下罰金。
第 1 項至第 3 項之未遂犯罰之。


司法院資訊處製作；財團法人民間司法改革基金會備份。
